臺灣彰化地方法院刑事判決　　　　　　　94年度訴字第2126號
公　訴　人　臺灣彰化地方法院檢察署檢察官
被　　　告　甲○○
上列被告因違反毒品危害防制條例案件，經檢察官提起公訴（九
十四年度毒偵字第五七００號），本院認有刑事訴訟法第二百七
十三條之一第一項之情形，裁定改由受命法官獨任進行簡式審判
程序，判決如下：
    主  文
甲○○連續施用第一級毒品，處有期徒刑壹年；扣案之海洛因壹
包（驗餘淨重零點壹伍公克），沒收銷燬之。
    事  實
一、甲○○曾於民國（下同）八十七年間，因施用毒品案件，經
    本院以八十七年度毒聲字第九四二號裁定移送觀察、勒戒後
    ，認無繼續施用毒品之傾向，由臺灣彰化地方法院檢察署檢
    察官於八十七年九月十七日，以八十七年度偵字第七六八０
    號為不起訴處分確定；復於八十九年間又因施用毒品案件，
    經本院以八十九年度毒聲字第一五０一號裁定送觀察、勒戒
    後，認有繼續施用毒品之傾向，經檢察官聲請，由本院以八
    十九年度毒聲字第二三九三號裁定移送戒治處所施予強制戒
    治一年，自八十九年五月二十五日起送臺灣雲林戒治所施以
    強制戒治滿三月後，其成效經評定合格，無繼續戒治必要，
    經本院以八十九年度毒聲字第五六三一號裁定停止戒治，所
    餘戒治期間付保護管束，所犯刑事案件部分，則經本院以八
    十九年度訴字第六一二號判決判處有期徒刑八月、四月，應
    執行有期徒刑十月確定；嗣於保護管束期間又因施用毒品違
    反保護管束應遵守事項情節重大，經本院以九十年度毒聲字
    第一０八五號裁定撤銷停止戒治，令入戒治處所施以殘餘期
    間之強制戒治，於九十年八月十四日戒治期滿，而其於上開
    保護管束期間施用毒品所犯刑事案件部分，則經本院以九十
    年度訴字第七０二號判決判處有期徒刑十月確定，並與上開
    施用毒品案件（即上開經本院以八十九年度訴字第六一二號
    判處應執行有期徒刑十月確定之案件）接續執行，於九十一
    年八月二十七日縮短刑期假釋出獄並付保護管束；詎其於保
    護管束期間，又因施用第一級毒品案件，經本院以九十一年
    毒聲字第二八五六號裁定令入戒治處所施以強制戒治一年，
    迄九十二年十二月十日戒治期滿釋放，而此部份所犯刑事案
    件部分，則經本院以九十一年訴字第一四０四號判決判處有
    期徒刑一年二月確定，其前開假釋亦因而撤銷，令入監所執
    行殘刑，並與上開本院九十一年訴字第一四０四號判處有期
    徒刑一年二月確定案件接續執行，迄九十四年八月八日復縮
    短刑期假釋出獄並付保護管束，現仍在假釋期間。詎其仍不
    知悔改，於前開強制戒治執行完畢釋放後五年內，復基於施
    用第一級毒品海洛因之概括犯意，於九十四年八月三十一日
    起至九十四年九月十五日上午十時許止，在其位於彰化縣和
    美鎮○○里○○路一八九巷四號之住所外面，以將第一級毒
    品海洛因摻水置放於注射針筒內，注射於手臂之方式，連續
    施用第一級毒品海洛因多次，平均約一天施用一次。嗣於九
    十四年九月十五日十九時三十分許，在台中市○○路與漢口
    路路口，為警扣得第一級毒品海洛因一包（驗餘淨重０點一
    五公克），而循線查悉上情。
二、案經臺中市警察局第一分局報請臺灣臺中地方法院檢察署呈
    請臺灣高等法院臺中分院檢察署檢察長令轉臺灣彰化地方法
    院檢察署檢察官偵查起訴，本院認有刑事訴訟法第二百七十
    三條之一第一項之情形，而改依簡式審判程序審理。
    理  由
一、按除被告所犯為死刑、無期徒刑、最輕本刑為三年以上有期
    徒刑之罪或高等法院管轄第一審案件者外，於刑事訴訟法第
    二百七十三條第一項程序進行中，被告先就被訴事實為有罪
    之陳述時，審判長得告知被告簡式審判程序之旨，並聽取當
    事人、代理人、辯護人及輔佐人之意見後，裁定進行簡式審
    判程序；除簡式審判程序及簡易程序案件外，第一審應行合
    議審判，刑事訴訟法第二百七十三條之一第一項、第二百八
    十四條之一分別定有明文。本件被告甲○○所犯係死刑、無
    期徒刑、最輕本刑為三年以上有期徒刑或高等法院管轄第一
    審案件以外之罪，並於本院行準備程序時就被訴事實為有罪
    之陳述，本院合議庭依前揭規定，經評議結果，裁定改由受
    命法官獨任行簡式審判程序，先予敘明。
二、上揭事實，業據被告甲○○迭於警詢中及本院行準備程序與
    審理時均坦承不諱，且其於九十四年九月十五日為警查獲時
    所採取之尿液，經送鑑驗結果，確呈嗎啡陽性反應，此有臺
    中市警察局第一分局委託檢驗尿液代號與真實姓名對照認證
    單及中山醫學大學附設醫院藥物濫用檢測中心九十四年九月
    二十二日所出具之檢驗報告各一紙附卷可稽，而扣案之白色
    粉末一包，經送鑑驗結果確係海洛因成分（驗餘淨重０點一
    五公克），此有法務部調查局九十四年十二月八日調科壹字
    第一二００一六八六九號鑑定通知書一紙在卷足憑；復參以
    施用第一級毒品海洛因具有成癮性，被告前又已有施用毒品
    之犯行，有其前案紀錄可憑，且經觀察勒戒、強制戒治及刑
    之執行後，旋即再次施用毒品，被告顯有難以戒斷，且已成
    癮之情事，故雖被告於九十四年九月十五日為警查獲前三日
    以外之施用毒品犯行未經採尿鑑驗，然依前開說明，亦應認
    被告之自白確與事實相符，洵堪採信。另查，被告曾前因施
    用毒品案件，經本院以八十七年度毒聲字第九四二號裁定移
    送觀察、勒戒後，認無繼續施用毒品之傾向，由臺灣彰化地
    方法院檢察署檢察官於八十七年九月十七日，以八十七年度
    偵字第七六八０號為不起訴處分確定；復於八十九年間又因
    施用毒品案件，經本院以八十九年度毒聲字第一五０一號裁
    定送觀察、勒戒後，認有繼續施用毒品之傾向，經檢察官聲
    請，由本院以八十九年度毒聲字第二三九三號裁定移送戒治
    處所施予強制戒治一年，自八十九年五月二十五日起送臺灣
    雲林戒治所施以強制戒治滿三月後，其成效經評定合格，無
    繼續戒治必要，經本院以八十九年度毒聲字第五六三一號裁
    定停止戒治，所餘戒治期間付保護管束，所犯刑事案件部分
    ，則經本院以八十九年度訴字第六一二號判決判處有期徒刑
    八月、四月，應執行有期徒刑十月確定；嗣於保護管束期間
    又因施用毒品違反保護管束應遵守事項情節重大，經本院以
    九十年度毒聲字第一０八五號裁定撤銷停止戒治，令入戒治
    處所施以殘餘期間之強制戒治，於九十年八月十四日戒治期
    滿，而其於上開保護管束期間施用毒品所犯刑事案件部分，
    則經本院以九十年度訴字第七０二號判決判處有期徒刑十月
    確定，並與上開施用毒品案件（即上開經本院以八十九年度
    訴字第六一二號判處應執行有期徒刑十月確定之案件）接續
    執行，於九十一年八月二十七日縮短刑期假釋出獄並付保護
    管束；詎其於保護管束期間，又因施用第一級毒品案件，經
    本院以九十一年毒聲字第二八五六號裁定令入戒治處所施以
    強制戒治一年，迄九十二年十二月十日戒治期滿釋放，而此
    部份所犯刑事案件部分，則經本院以九十一年訴字第一四０
    四號判決判處有期徒刑一年二月確定，其前開假釋亦因而撤
    銷，令入監所執行殘刑，並與上開本院九十一年訴字第一四
    ０四號判處有期徒刑一年二月確定案件接續執行，迄九十四
    年八月八日復縮短刑期假釋出獄並付保護管束，現仍在假釋
    期間等情，有臺灣高等法院被告全國前案紀錄表及臺灣彰化
    地方法院檢察署刑案資料查註紀錄表各一份在卷足憑，被告
    顯係於受強制戒治執行完畢釋放後，五年內再犯毒品危害防
    制條例第十條第一項之罪，依同條例第二十三條第二項規定
    ，應依法論科。綜上所述，本件犯罪事證明確，被告前開犯
    行洵堪認定。
三、核被告所為，係犯毒品危害防制條例第十條第一項之施用第
    一級毒品罪。被告為施用毒品持有第一級毒品，其持有之低
    度行為應為施用之高度行為所吸收，不另論罪。被告先後多
    次施用第一級毒品之犯行，時間緊接，所犯係構成要件相同
    之罪，顯係基於概括犯意反覆為之，為連續犯，應依刑法第
    五十六條規定，以一罪論，並加重其刑。爰審酌被告前曾有
    施用毒品罪行，經送觀察勒戒、強制戒治執行完畢釋放後，
    猶不知悔改，再施用毒品不輟，不僅戕害自身健康，更辜負
    國家將之視為病人，並施以長時間之戒治處遇之苦心，惟其
    對他人權益之侵害仍屬有限，於警詢中及本院行準備程序與
    審理時均已坦承犯行，且其已自行前往戒治機構治療其藥物
    成癮病症，此有台南更生晨曦輔導所證明書一紙足憑，被告
    顯已有戒斷之決心，暨其犯罪動機、目的、手段、施用之次
    數、期間及其智識程度、生活狀況等一切情狀，從輕量處如
    主文所示之刑。扣案之海洛因一包（驗餘淨重０點一五公克
    ），係屬第一級毒品，且係供被告施用毒品所用，不問何人
    所有，爰依毒品危害防制條例第十八條第一項前段規定，沒
    收銷燬之。
據上論斷，應依刑事訴訟法第二百七十三條之一第一項、第二百
九十九條第一項前段，毒品危害防制條例第十條第一項、第二十
三條第二項、第十八條第一項前段，刑法第十一條、第五十六條
，判決如主文。
本案經檢察官洪英丰到庭執行職務。
中　　華　　民　　國　　94　　年　　12　　月　　30　　日
                  刑事第一庭          法  官  簡璽容
以上正本證明與原本無異。
如不服本判決，應於判決送達後十日內向本院提出上訴狀 (須附
繕本)。
中　　華　　民　　國　　95　　年　　 1　　月　　 2　　日
                                      書記官  王惠嬌
毒品危害防制條例第10條
施用第一級毒品者，處6 月以上5 年以下有期徒刑。
施用第二級毒品者，處3 年以下有期徒刑。
